臺灣臺北地方法院刑事判決
110年度易字第623號
公  訴  人  臺灣臺北地方檢察署檢察官
被      告  方森樹


選任辯護人  陳芝蓉律師
上列被告因妨害名譽案件，經檢察官聲請簡易判決處刑（110年 
度偵字第17443號），本院認不宜以簡易判決處刑（110年度簡字
第1758號），改依通常程序審理，判決如下：
    主  文
本件公訴不受理。
    理  由
一、公訴意旨如附件檢察官聲請簡易判決處刑書所載。
二、按告訴乃論之罪，告訴人於第一審辯論終結前得撤回其告訴
　　，又告訴經撤回者，應諭知不受理之判決，且得不經言詞辯
    論為之，刑事訴訟法第238條第1項、第303條第3款、第307
    條分別定有明文。
三、查本件公訴意旨認被告所為係涉犯刑法第309條第1項之公然
    侮辱罪嫌，依刑法第314條之規定，須告訴乃論。茲告訴人
    具狀撤回告訴，此有刑事撤回告訴狀1紙(見本院110年度易
    字第623號卷第56頁)在卷可憑，依照前開說明，本件爰不經
    言詞辯論，逕為諭知不受理之判決。
四、據上論斷，應依刑事訴訟法第452條、第303條第3款、第307
    條，判決如主文。
中　　華　　民　　國    110   年    11    月    22    日
                  刑事第五庭  法  官  翁毓潔
上正本證明與原本無異。 
如不服本判決應於收受送達後20日內向本院提出上訴書狀，並應
敘述具體理由；其未敘述上訴理由者，應於上訴期間屆滿後20日
內向本院補提理由書（均須按他造當事人之人數附繕本）「切勿
逕送上級法院」。告訴人或被害人如對於本判決不服者，應具備
理由請求檢察官上訴，其上訴期間之計算係以檢察官收受判決正
本之日期為準。 因疫情而遲誤不變期間，得向法院聲請回復原
狀。
                              書記官  李佩樺
中　　華　　民　　國　　110 　年　　11　　月　　24　　日
附件：
臺灣臺北地方檢察署檢察官聲請簡易判決處刑書　
                                    110年度偵字第17443號
　　被　　　告　方森樹　男　82歲（民國00年00月00日生）
　　　　　　　　　　　　住臺北市○○區○○路0段00號6樓之
　　　　　　　　　　　　　2
　　　　　　　　　　　　國民身分證統一編號：Z000000000號
　　選任辯護人　李杰峰律師
上列被告因妨害名譽案件，業經偵查終結，認宜聲請以簡易判決
處刑，茲將犯罪事實及證據並所犯法條分敘如下：
　　　　犯罪事實
一、方森樹於民國109年12月12日上午9時35分許，在臺北市○○區
    ○○路0段00號26樓，於東帝士花園廣場社區召開所有人大會
    時，因不滿社區管理委員會主任委員胡維堯不讓其使用社區
    設施，竟基於公然侮辱之犯意，在多數人得共見共聞之情況
    下，公然對胡維堯侮辱出言稱：「幹你老母你三小（臺語）
    」、「幹你娘機掰（臺語）」等語，足以貶損胡維堯之人格
    及社會評價。
二、案經胡維堯訴由臺北市政府警察局大安分局報告偵辦。
　　　　證據並所犯法條
一、訊據被告方森樹固坦承於上揭時、地與告訴人胡維堯發生爭
    執，惟矢口否認有何公然侮辱犯嫌，辯稱：伊確定並無向告
    訴人稱上開話語等語。惟查，上揭犯罪事實，業據證人即告
    訴人胡維堯於警詢中證述明確，復有現場錄音錄影畫面光碟
    1片、截圖1張、本署檢察官勘驗筆錄1份等在卷可佐。被告
    雖以前詞置辯，惟該社區所有人大會現場確有多數人在場乙
    節，業經被告於偵查中供承在卷，且被告當場確有以「幹你
    老母你三小（臺語）」、「幹你娘機掰（臺語）」辱罵告訴
    人之事實，亦據本署檢察官勘驗現場錄音錄影畫面無訛，被
    告所辯自不足為取。是本件事證明確，被告犯嫌已堪認定。
二、核被告所為，係犯刑法第309條第1項之公然侮辱罪嫌。被告
    所為多次公然侮辱告訴人之行為，係於密接時間內基於概括
    妨害名譽犯意所為，在刑法評價上，應均視為數個舉動之接
    續施行，合為包括之一行為予以評價，較為合理，請論以接
    續犯
    。
三、依刑事訴訟法第451條第1項聲請逕以簡易判決處刑。
　　此　致
臺灣臺北地方法院
中　　華　　民　　國　  110 　年　　 8　　月　　 26 　日
　　　　　　　　　　　　　　　檢　察　官　林晉毅
本件正本證明與原本無異
中　　華　　民　　國　 110　　年　　9 　　月　　15　　日
            　　　　　　　　　書　記　官　李淑菁

本件係依刑事訴訟法簡易程序辦理，法院簡易庭得不傳喚被告、
輔佐人、告訴人、告發人等出庭即以簡易判決處刑；被告、被害
人、告訴人等對告訴乃論案件如已達成民事和解而要撤回告訴或
對非告訴乃論案件認有受傳喚到庭陳述意見之必要時，請即另以
書狀向簡易法庭陳述或請求傳訊。

附錄本案所犯法條全文
刑法第309條
公然侮辱人者，處拘役或 9 千元以下罰金。
以強暴犯前項之罪者，處 1 年以下有期徒刑、拘役或 1 萬 5
千元以下罰金。